<?xml version='1.0' encoding='utf-8'?>
<verb default="athdhílsigh" disambig="">
  <verbalNoun default="athdhílsiú" />
  <verbalAdjective default="athdhílsithe" />
  <tenseForm default="athdhílsigh" tense="Past" dependency="Indep" person="Base" />
  <tenseForm default="athdhílsíomar" tense="Past" dependency="Indep" person="Pl1" />
  <tenseForm default="athdhílsíodar" tense="Past" dependency="Indep" person="Pl3" />
  <tenseForm default="athdhílsíodh" tense="Past" dependency="Indep" person="Auto" />
  <tenseForm default="athdhílsigh" tense="Past" dependency="Dep" person="Base" />
  <tenseForm default="athdhílsíomar" tense="Past" dependency="Dep" person="Pl1" />
  <tenseForm default="athdhílsíodar" tense="Past" dependency="Dep" person="Pl3" />
  <tenseForm default="athdhílsíodh" tense="Past" dependency="Dep" person="Auto" />
  <tenseForm default="athdhílsíodh" tense="PastCont" dependency="Indep" person="Base" />
  <tenseForm default="athdhílsínn" tense="PastCont" dependency="Indep" person="Sg1" />
  <tenseForm default="athdhílsíteá" tense="PastCont" dependency="Indep" person="Sg2" />
  <tenseForm default="athdhílsímis" tense="PastCont" dependency="Indep" person="Pl1" />
  <tenseForm default="athdhílsídís" tense="PastCont" dependency="Indep" person="Pl3" />
  <tenseForm default="athdhílsítí" tense="PastCont" dependency="Indep" person="Auto" />
  <tenseForm default="athdhílsíodh" tense="PastCont" dependency="Dep" person="Base" />
  <tenseForm default="athdhílsínn" tense="PastCont" dependency="Dep" person="Sg1" />
  <tenseForm default="athdhílsíteá" tense="PastCont" dependency="Dep" person="Sg2" />
  <tenseForm default="athdhílsímis" tense="PastCont" dependency="Dep" person="Pl1" />
  <tenseForm default="athdhílsídís" tense="PastCont" dependency="Dep" person="Pl3" />
  <tenseForm default="athdhílsítí" tense="PastCont" dependency="Dep" person="Auto" />
  <tenseForm default="athdhílsíonn" tense="PresCont" dependency="Indep" person="Base" />
  <tenseForm default="athdhílsím" tense="PresCont" dependency="Indep" person="Sg1" />
  <tenseForm default="athdhílsímid" tense="PresCont" dependency="Indep" person="Pl1" />
  <tenseForm default="athdhílsítear" tense="PresCont" dependency="Indep" person="Auto" />
  <tenseForm default="athdhílsíonn" tense="PresCont" dependency="Dep" person="Base" />
  <tenseForm default="athdhílsím" tense="PresCont" dependency="Dep" person="Sg1" />
  <tenseForm default="athdhílsímid" tense="PresCont" dependency="Dep" person="Pl1" />
  <tenseForm default="athdhílsítear" tense="PresCont" dependency="Dep" person="Auto" />
  <tenseForm default="athdhílseoidh" tense="Fut" dependency="Indep" person="Base" />
  <tenseForm default="athdhílseoimid" tense="Fut" dependency="Indep" person="Pl1" />
  <tenseForm default="athdhílseofar" tense="Fut" dependency="Indep" person="Auto" />
  <tenseForm default="athdhílseoidh" tense="Fut" dependency="Dep" person="Base" />
  <tenseForm default="athdhílseoimid" tense="Fut" dependency="Dep" person="Pl1" />
  <tenseForm default="athdhílseofar" tense="Fut" dependency="Dep" person="Auto" />
  <tenseForm default="athdhílseodh" tense="Cond" dependency="Indep" person="Base" />
  <tenseForm default="athdhílseoinn" tense="Cond" dependency="Indep" person="Sg1" />
  <tenseForm default="athdhílseofá" tense="Cond" dependency="Indep" person="Sg2" />
  <tenseForm default="athdhílseoimis" tense="Cond" dependency="Indep" person="Pl1" />
  <tenseForm default="athdhílseoidís" tense="Cond" dependency="Indep" person="Pl3" />
  <tenseForm default="athdhílseofaí" tense="Cond" dependency="Indep" person="Auto" />
  <tenseForm default="athdhílseodh" tense="Cond" dependency="Dep" person="Base" />
  <tenseForm default="athdhílseoinn" tense="Cond" dependency="Dep" person="Sg1" />
  <tenseForm default="athdhílseofá" tense="Cond" dependency="Dep" person="Sg2" />
  <tenseForm default="athdhílseoimis" tense="Cond" dependency="Dep" person="Pl1" />
  <tenseForm default="athdhílseoidís" tense="Cond" dependency="Dep" person="Pl3" />
  <tenseForm default="athdhílseofaí" tense="Cond" dependency="Dep" person="Auto" />
  <moodForm default="athdhílsíodh" mood="Imper" person="Base" />
  <moodForm default="athdhílsím" mood="Imper" person="Sg1" />
  <moodForm default="athdhílsigh" mood="Imper" person="Sg2" />
  <moodForm default="athdhílsímis" mood="Imper" person="Pl1" />
  <moodForm default="athdhílsígí" mood="Imper" person="Pl2" />
  <moodForm default="athdhílsídís" mood="Imper" person="Pl3" />
  <moodForm default="athdhílsítear" mood="Imper" person="Auto" />
  <moodForm default="athdhílsí" mood="Subj" person="Base" />
  <moodForm default="athdhílsímid" mood="Subj" person="Pl1" />
  <moodForm default="athdhílsítear" mood="Subj" person="Auto" />
</verb>
